ISAIAS IBARRA ONOFRE

isaias9872@gmail.com Coronel Portillo - Ucayali (+51)-962-855-424

Bachiller en Ingeniería de Sistemas con experiencia en el desarrollo del Front-End y Back-End, destacando habilidades en tecnologías como React, Angular y .NET enfocándome en la creación de soluciones tecnológicas. En búsqueda activa de oportunidades para aplicar y expandir mis conocimientos en el desarrollo de aplicaciones web, con la determinación de aportar innovación y eficiencia a proyectos desafiantes, con la capacidad para trabajar en equipo y toma de decisiones

EXPERIENCIA

JAZANI Consultora Ambiental SAC Analista Programador

Agosto 2023 - marzo 2024

- Realice Análisis, revisión de información de requerimientos y prototipos del proyecto.
- Participó en la coordinación de actividades del equipo de profesionales a cargo del desarrollo del proyecto.
- Ejecute el cumplimiento de las actividades de desarrollo de las herramientas de software y/o aplicaciones utilizando metodología SCRUM.
- Participe en las reuniones de coordinación con los profesionales de la empresa contratante para actividades de supervisión, desarrollo e implementación de las herramientas de software y/o aplicaciones requeridas por el proyecto.
- Desarrolle herramientas de software y/o aplicaciones según los requisitos específicos de cada proyecto, con un enfoque especializado en el Front-End utilizando tecnologías como React.
- Desarrolle herramientas de software y/o aplicaciones según los requisitos específicos de cada proyecto, con un enfoque especializado en el Back-End utilizando tecnologías como .NET, C# y SQL Server como gestor de Base de Datos.
- Participe en las pruebas y validaciones de las aplicaciones desarrolladas.

CONSORCIO EDUCATIVO SSOMA ENGINEERING SRL Programador de Sistemas

abril 2019 - marzo 2020

- Verifique el funcionamiento del software y hardware de los equipos tecnológicos.
- Realicé diagnósticos del mal funcionamiento del hardware y el software.
- Instalé y configuré en los equipos, sistemas operativos, programas y aplicaciones a ser empleada en el consorcio.
- Realice inventarios de los equipos tecnológicos en los libros de Excel
- Desarrollé un Sistema de módulo de Inventario, Para su desarrollo se utilizó, Java, JSP, NetBeans IDE 8.1 y MySQL.
- Desarrollé la página web de centro educativo con Bootstrap, HTML, CSS y JavaScript
- Desarrollé el diseño y creación de la Base de datos de inventario de bienes con MySQL

EDUCACIÓN

Universidad Nacional de Ucayali - UNU

Ingeniería de Sistemas abril 2015 – noviembre 2021

FORMACIÓN COMPLEMENTARIA

JAZANI Consultora Ambiental SAC

Bootcamp de BackEnd y FrontEnd (React - .NetCore) setiembre 2023 – octubre 2023

Logic Rounting & Intif

Desarrollador Web FullStack (Angular & Visual .Net Core) abril 2023 – junio 2023

Certus

Desarrollador Web Front End (Angular Js) octubre 2022 – febrero 2023

Netzun S.A

Curso de Excel agosto 2022

Ingenium EFP

Curso de Power BI para el análisis de datos enero 2022

HABILIDADES

Técnico:

- Maguetación Web en HTML y CSS
- Desarrollo web
- Consumo de web Services (Api Rest)
- Desarrollo de Apis en .Net y Microservicios
- Microsoft Office (Nivel Intermedio)
- Autodidacta en conocimiento de tecnología
- Capacidad de trabajo en equipo

Aptitudes:

- Framework Angular
- React
- Tailwind
- Bootstrap
- SQL Server
- Mongo DB

- C#, .NET
- JavaScript
- TypeScript
- Firebase
- Git, Git Hub

Idiomas: Español